【裁判字號】    94,交聲,1186
【裁判日期】    950116
【裁判案由】    違反道路交通管理處罰條例聲明異議
【裁判全文】
臺灣臺北地方法院交通事件裁定        94年度交聲字第1186號
異  議  人
即受處分人  甲○○
上列異議人即受處分人因違反道路交通管理處罰條例案件，對於
臺北市交通事件裁決所於民國九十四年十一月八日所為之處分（
原處分案號：北市裁二字第裁二二─一Ａ0000000號），
聲明異議，本院裁定如下：
    主  文
異議駁回。
    理  由
一、按汽車駕駛人在道路收費停車處所停車，不依規定繳費者，
    處新臺幣（下同）六百元以上一千二百元以下罰鍰，修正前
    道路交通管理處罰條例第五十六條第一項第十一款定有明文
    （又道路交通管理處罰條例於民國九十四年二月五日修正，
    關於汽車駕駛人在道路收費停車處所停車，未依規定繳費者
    ，規定於同條例第五十六條第二項，罰則亦與修正前有所不
    同，然該修正法條施行日期，依同條例第九十三條規定，係
    由行政院以命令定之，而行政院係於九十四年七月五日以院
    臺交字第○九四○○二九二八六號令發布上開修正條文自九
    十四年九月一日施行，而本件違規事實係在九十四年八月二
    日，故本件應適用修正前之道路交通管理處罰條例）。而駕
    駛人如在道路收費停車處所停車，不依規定繳費，為警逕行
    舉發，而在舉發通知單上所載之應到案日期前聽候裁決，經
    主管機關調查後仍認定其有上開違規行為者，依違反道路交
    通管理事件統一裁罰基準及處理細則第四十四條第一項及違
    反道路交通管理事件統一裁罰基準表之規定，需對該駕駛人
    處以六百元之罰鍰。
二、本件異議人即受處分人甲○○於九十四年八月二日十一時十
    分許，將其所有車牌號碼ＶＫ─九九九七號自用小客車停放
    在臺北市○○路公有收費停車場，惟未依規定繳交停車費，
    而為臺北市停車管理處（下簡稱停管處）人員石堅明逕行舉
    發，以受處分人有道路交通管理處罰條例第五十六條第一項
    第十一款在道路收費停車處所停車不依規定繳費之違規行為
    掣發臺北市政府交通局北市交停字第一Ａ0000000號
    舉發違反道路交通管理事件通知單舉發（下稱舉發通知單）
    ，嗣將舉發通知單送達於受處分人後，受處分人於應到案日
    期（即九十四年九月二十九日）前之九十四年九月二十六日
    向原處分機關臺北市交通事件裁決所提出申訴，經原處分機
    關請舉發單位調查結果，仍認受處分人有前述違規行為，原
    處分機關乃於九十四年十一月八日，依道路交通管理處罰條
    例第五十六條第一項第十一款之規定，就受處分人前揭違規
    行為裁處罰鍰六百元。
三、訊據受處分人固坦認有於九十四年八月二日中午將其所有上
    開自用小客車停放於莊敬路路旁方格停車位內，惟矢口否認
    有任何違反道路交通管理處罰條例之行為，辯稱：伊停車之
    車位並無計時收銀機設備，伊開車離開時亦未見任何繳費通
    知單，伊於九十四年八月五日亦曾以電話向停管處查詢，但
    因該處電話繁忙佔線，語音操作失敗，況伊從未接到停管處
    之任何繳交停車費通知，原處分機關未經催收即處以相當於
    於停車費十五倍之罰鍰，自於法未合，原處分應予撤銷云云
    。
四、經查：觀諸本院函請停管處所拍攝之本件受處分人於九十四
    年八月二日之停車地點附近照片，受處分人所停放之莊敬路
    二二九號前（即編號一○五車格位）附近之編號一○七號車
    格位旁，即設有標誌牌，其中清楚載明週一至週六、七時至
    二十時、每小時收費四十元；況受處分人前曾於九十二年十
    二月二十二日九時五分，在莊敬路路邊公有停車場停車，亦
    因未依規定繳費而遭停管處掣單舉發，此有停管處九十三年
    二月十八日北市停四字第○九三三一○八五三○○號函附卷
    可證，則受處分人既坦認本件係於九十四年八月二日（週二
    ）中午時分停放於莊敬路路旁停車位內，其對於在上開時段
    停放車輛於莊敬路路旁之停車格須繳交停車費用一節，實無
    法諉為不知。復按地方主管機關應於路邊停車場開放使用前
    ，將設置地點、停車種類、收費時間、收費方式、費率及其
    他規定事項公告週知，變更及廢止時，亦同，停車場法第十
    三條定有明文。而停管處業已依上開規定於政府公報、里長
    辦公室公告於收費路段均設有收費時間、費率及未見單須查
    詢、查詢電話之公告牌，明確告知駕駛人如未見停車繳費單
    ，應於停車次日起八日內主動利用停管處服務台電話查詢補
    費完成法定程序，此有停管處九十四年十月四日北市停四字
    第○九四三八五二六一○○號函附卷可證，則受處分人即使
    未見繳費單據，亦應自行查詢以完成補繳程序。且依法駕駛
    人得查詢之時間自停車次日起算有八日之長，縱因查詢電話
    偶因查詢人數眾多忙線而無法一次即查詢成功，駕駛人仍應
    擇日改時再行查詢，自不得以查詢一次未獲成功，或未接獲
    停管處繳費通知，即解免其應依法繳費之義務。從而，受處
    分人確有在道路收費停車處所停車不依規定繳費之違規事實
    ，且無可免責之事由，受處分人主張原處分有所不當，自非
    可採。
五、綜上所述，本件受處分人有前揭違規行為，原處分機關依道
    路交通管理處罰條例第五十六條第一項第十一款規定，裁處
    受處分人罰鍰六百元，核無違誤，本件受處分人之異議為無
    理由，自應將其異議駁回。
據上論斷，應依道路交通案件處理辦法第十九條，裁定如主文。
中    華    民    國    95    年    1     月    16    日
                      臺灣臺北地方法院交通法庭
                          法  官 劉素如
以上正本證明與原本無異
如不服本裁定應於送達後5日內向本院提出抗告狀
                          書記官 陳俐妙
中    華    民    國    95    年    1     月    17    日


司法院資訊處製作；財團法人民間司法改革基金會備份。
